臺灣板橋地方法院刑事判決　　　　　　　 96年度易字第695號
公　訴　人　臺灣板橋地方法院檢察署檢察官
被　　　告　丁○○
上列被告因竊盜案件，經檢察官提起公訴（96年度偵字第4475號
），本院判決如下：
    主  文
丁○○竊盜，處有期徒刑貳月，扣案之機車鑰匙壹支沒收；又竊
盜，處有期徒刑貳月，上開扣案之機車鑰匙壹支沒收；又竊盜，
處有期徒刑貳月，上開扣案之機車鑰匙壹支沒收；又竊盜，處有
期徒刑月，上開扣案之機車鑰匙壹支沒收。應執行有期徒刑捌
月，上開扣案之機車鑰匙壹支沒收。
    事  實
一、丁○○基於意圖自己不法所有之犯意，先後自民國96年1 月
    15日至96年2 月8 日於如附表編號1 至4 所示之時間、地點
    ，以所有機車鑰匙1 支開啟機車鑰匙孔電門之方式，分別竊
    取黃昭輝（機車使用人戊○○）、王玉梅（機車使用人乙○○）、丙○○、甲○○等人所有如附表編號1 至4 所示機車
    得逞，供己代步之用。嗣於96年2 月12日11時45分許，丁○○騎乘上開於附表編號4 所竊得之甲○○所有車牌號碼GPF-
    183 號重型機車，行經臺北縣三峽鎮○○路○ 段108 巷26號
    前處時，為警當場查獲，並扣得上開機車鑰匙1 支。嗣於有
    偵查犯罪職權之警員發覺前，出動供出尚有附表編號1 至3
    所載之竊盜犯行而自首，並於同日12時許、12時20分許、12
    時30分許，帶同警方分別在臺北縣三峽鎮○○街2 之1 號前
    、三峽鎮○○街33號前、鶯歌鎮○○路293 巷29號前，尋獲
    丁○○前揭於附表編號1 至3 竊得之車牌號碼WEH-871 號輕
    型機車、車牌號碼FBJ-098 號重型機車、車牌號碼SXZ-963
    號輕型機車。
二、案經臺北縣政府警察局三峽分局移送臺灣板橋地方法院檢察
    署檢察官偵查起訴。
    理  由
甲、程序方面：
    本案被告丁○○所犯均係死刑、無期徒刑、最輕本刑為3 年
    以上有期徒刑以外之罪，其於本院96年3 月16日準備程序中
    就被訴事實皆為有罪之陳述，經本院告知簡式審判程序之旨
    ，並聽取公訴人、被告之意見後，經合議庭於96年3 月16日
    依刑事訴訟法第273 條之1 第1 項規定，裁定由受命法官以
    簡式審判程序進行審理。則依刑事訴訟法第273 條之2 規定
    ，關於本案證據之調查，不受第159 條第1 項、第161 條之
    2 、第161 條之3 、第163 條之1 及第164 條至第170 條規
    定之限制，合先敘明。
乙、實體方面：
一、上開事實迭據被告於警偵訊及本院審理中供承不諱（詳偵查
    卷第4 至7 頁、第50頁、本院卷第10頁、第22頁），核與被
    害人戊○○、乙○○、丙○○、甲○○於警詢中指訴遭竊之
    情形相符（偵查卷第6 至11頁）；並有臺北縣政府警察局三
    峽分局扣押物品目錄表、車輛失竊尋獲電腦輸入單、贓物認
    領保管單、照片16張在卷可佐（偵查卷第19、22、26、28、
    29、30、31至42）；復有被告於本院審理中自承係其所有且
    持供犯本案竊盜所用之機車鑰匙1 支扣案足證。故本案事證
    已甚明確，被告犯行堪以認定。
二、核被告於附表編號1 至4 所為，均係犯刑法第320 條第1 項
    之竊盜罪。又被告於附表編號1 至3 所載竊盜犯行，係於有
    偵查犯罪職權之警員發覺前主動供出，此觀諸被告96年2 月
    12日警詢筆錄即明（偵查卷第5 頁），且被告並接受裁判，
    是其就此部分合符自首之要件，此並為公訴人所是認（詳起
    訴書犯罪事實欄一所載）；又因被告之自首，而能尋獲附表
    編號1 至3 所失竊之機車返還被害人，減少被害人之損害，
    茲衡佐上情，本院就被告於附表編號1 至3 之竊盜犯行，爰
    依刑法第62條規定減輕其刑。又被告於附表編號1 至4 之竊
    盜行為，並非於密切不可分之時間內為之，且犯意各別，應
    予分論併罰。
三、爰審酌被告前於95年11月間竊盜犯行甫查獲後，於本院尚未
    判決前即復犯本案（該案業經本院於96年3 月19日以96年度
    易字第215 號判決處有期徒刑1 年2 月在案，有臺灣高等法
    院被告前案紀錄表及本院判決書在卷可按），顯不知警惕，
    及其各犯罪動機、手段、所竊取財物之價值，及其犯後尚知
    坦承並自自犯行等一切情狀，分別量處如主文所示之刑，並
    定其應執行之刑，以資懲儆。
四、末查扣案之機車鑰匙1 支，係被告所有供其為本案各次竊盜
    犯行所用之物，業經被告供述明確，應依刑法第38條第1 項
    第2 款之規定，併予宣告沒收之。
據上論結，應依刑事訴訟法第273 條之1 第1 項、第299 條第1
項前段，刑法第320 條第1 項、第62條、第51條第5 款、第38
條第1 項第2 款，刑法施行法第1條之1， 判決如主文。
本案經檢察官彭聖斐到庭執行職務。
中　　華　　民　　國　　96　　年　　4 　　月　　17　　日
                    刑事第六庭法　官   許仕楓
以上正本證明與原本無異
如不服本判決應於送達後10日內向本院提出上訴狀
                              書記官　 林進煌
中　　華　　民　　國　　96　　年　　4 　　月　　17　　日
附錄本案論罪科刑法條全文：
刑法第320條
中華民國刑法第320條
（普通竊盜罪、竊佔罪）
意圖為自己或第三人不法之所有，而竊取他人之動產者，為竊盜
罪，處 5 年以下有期徒刑、拘役或 5 百元以下罰金。
意圖為自己或第三人不法之利益，而竊佔他人之不動產者，依前
項之規定處斷。
前二項之未遂犯罰之。
  附表
 ┌──┬──────┬──────┬───────┬──────┐
 │編號│  犯罪時間  │  犯罪地點  │   竊盜方式   │  竊得財物  │
 ├──┼──────┼──────┼───────┼──────┤
 │ １ │96年1月15日 │臺北縣三峽鎮│以自備機車鑰匙│黃昭輝所有由│
 │    │15時許      │中正路1段174│1支開啟機車鑰 │戊○○所使用│
 │    │            │巷內        │匙孔電門竊取機│之車牌號碼  │
 │    │            │            │車            │WEH-871號輕 │
 │    │            │            │              │型機車1部   │
 ├──┼──────┼──────┼───────┼──────┤
 │ ２ │96年1月31日 │臺北縣鶯歌鎮│以自備機車鑰匙│王玉梅所有由│
 │    │21時許      │國中街18號前│1支開啟機車鑰 │乙○○所使用│
 │    │            │            │匙孔電門竊取機│之車牌號碼  │
 │    │            │            │車            │SXZ-963號輕 │
 │    │            │            │              │型機車1部   │
 ├──┼──────┼──────┼───────┼──────┤
 │ ３ │96年2月7日21│臺北縣鶯歌鎮│以自備機車鑰匙│丙○○所有車│
 │    │時許        │福德二街17號│1支開啟機車鑰 │牌號碼FBJ-09│
 │    │            │前          │匙孔電門竊取機│8號重型機車1│
 │    │            │            │車            │部          │
 ├──┼──────┼──────┼───────┼──────┤
 │ ４ │96年2月8日22│臺北縣三峽鎮│以自備機車鑰匙│甲○○所有車│
 │    │時許        │孝忠街35號前│1支開啟機車鑰 │牌號碼GPF-18│
 │    │            │            │匙孔電門竊取機│3號重型機車1│
 │    │            │            │車            │部          │
 └──┴──────┴──────┴───────┴──────┘
